【裁判字號】    97,交聲,1236
【裁判日期】    970423
【裁判案由】    聲明異議
【裁判全文】
臺灣臺中地方法院交通事件裁定        97年度交聲字第1236號
原處分機關  交通部公路總局臺中區監理所
異  議  人
即受處分人  甲○○
上列受處分人因違反道路交通管理處罰條例案件，對於交通部公
路總局臺中區監理所97年3 月14日所為之處分（原處分：中監稽
違字第裁60-GD0000000號），聲明異議，本院裁定如下：
    主  文
異議駁回。
    理  由
一、按受處分人，不服第8條主管機關所為之處罰，得於接到裁
    決書之翌日起20日內，向管轄地方法院聲明異議。交通法庭
    認聲明異議無理由者，應以裁定駁回之。道路交通案件處理
    辦法第19條亦定有明文。
二、異議意旨略以：異議人即受處分人（下稱受處分人）甲○○
    於民國96年11月24日15時35分駕駛BUICK 廠牌車行駛於臺中
    市○○路、原子街口時因被警查獲，而認定受處分人有使用
    註銷之牌照行駛之違規情事，致裁決處新臺幣10,800元之罰
    鍰。查異議人未知牌照已遭註銷，且繼續接到牌照稅通知書
    ，故原處分顯有違誤，請求撤銷原處分云云。
三、原處分則以：本案係臺中市警察局於96年11月24日18時35分
    在中山路、原子街口處查獲甲○○違規駕駛註銷號牌之OC-7
    409號自用小客車，遂以中市警交字第GD0000000號舉發道路
    交通管理事件通知單當場攔檢舉發並代保管號牌2 面。經查
    第OC-7409號自用小客車因逾期檢驗（應檢驗日期84年9月30
    日）經國道公路警察局第五隊於86年3月8日以公警局字第20
    16124 號違規通知單舉發其未參加年度檢驗違規，並由異議
    人當場簽收在案，惟異議人未於期限內到案，依據道路交通
    管理處罰條例第65條第1項第3款規定（舊法）「汽車所有人
    、駕駛人違反道路交通管理事件，經主管機關裁決後逾15日
    ，未向管轄地方法院聲明異議者，而又不依裁決繳納罰鍰或
    不繳送汽車牌照、駕駛執照者，依左列規定處理之：... 三
    、罰鍰不繳納者，按其罰鍰數額，易處吊扣汽車牌照或駕駛
    執照1個月至3個月；不依期限繳送汽車牌照或駕駛執照者，
    吊銷其汽車牌照或駕駛執照」，原處分機關遂製發第000000
    0 號違規單處罰鍰、易處吊扣汽車駕照、吊銷及註銷汽車牌
    照之各階段處分書，郵局均依規定完成送達，均由異議人蓋
    章簽收，原處分機關自86年8月20日起註銷該車牌照，原處
    分並無違誤等語。
三、本院認：
  (一)按汽車不依限期參加定期檢驗或臨時檢驗者，處汽車所有人
    新臺幣900元以上1,800元以下罰鍰；逾期1 個月以上者並吊
    扣其牌照，至檢驗合格後發還，逾期6 個月以上者，註銷其
    牌照。道路交通管理處罰條例第17條訂有明文。又依民國86
    年1月22日修正之同法第65條第1項第1款、第3款規定：汽車
    所有人、駕駛人違反道路交通管理，經主管機關裁決後逾15
    日未向管轄地方法院聲明異議，或其聲明異議經法院裁定確
    定，而不依裁決或裁定繳納罰鍰或不繳送汽車牌照、駕駛執
    照者，依左列規定處理之：一、經處分吊銷汽車牌照或駕駛
    執照者，由公路主管機關逕行註銷。... 三、罰鍰不繳者，
    按其罰鍰數額，易處吊扣汽車牌照或駕駛執照1個月至3個月
    ；不依期限繳送汽車牌照或駕駛執照者，吊銷其汽車牌照或
    駕駛執照。意即汽車不依限期參加定期檢驗或臨時檢驗者者
    ，監理機關先予裁處新臺幣900元以上1,800元以下罰鍰，並
    依所逾期限裁處吊扣牌照及註銷牌照之處分。
  (二)經查：受處分人所駕駛之OC-7409 號自小客車，因未依規定
    參加84年9 月30日之年度檢驗，業經內政部警政署公路警察
    局以86年3月8日公警局字（87）第0000000 號舉發違反道路
    交通管理事件通知單、公路局臺中區監理所以86年6月5日車
    易00000000000-0 號處理違反道路交通管理事件易處處分書
    交通管理事件通知單、86年7月16日車易00000000000-0號處
    理違反道路交通管理事件易處處分書、86年8月20日車註86-
    1036號處理違反道路交通管理事件註銷汽車牌照處分通知書
    ，通知受處分人因違反道路交通管理處罰條例第17條規定，
    並分階段裁處吊扣汽車牌照、吊銷汽車牌照、註銷汽車牌照
    之處分，上開舉發通知單、處分書，均經受處分人於86年5
    月26日、86年7月1日、86年7月24日、86年8月23日蓋章收受
    ，有上開舉發通知書1份、處分書2份、處分通知書1 份及送
    達證書4份在卷可稽，足認原處分機關註銷車號OC-7409號汽
    車牌照之處分均合法送達於受處分人。受處分人所辯不知汽
    車牌照已註銷等語，顯不足採。又按「使用公共水陸道路之
    交通工具，無論公用、私用或軍用，除依照其他有關法律，
    領用證照，並繳納規費外，交通工具所有人或使用人應向所
    在地主管稽徵機關請領使用牌照，繳納使用牌照稅。前項使
    用牌照得以交通管理機關核發之號牌替代，不再核發使用牌
    照。使用牌照稅之稽徵，由直轄市及縣（市）主管稽徵機關
    辦理；必要時，得由直轄市及縣（市）政府核定，委託當地
    交通管理機關，代徵稅款及統一發照。」、「交通工具所有
    人或使用人對已領使用牌照之交通工具，不擬使用者，應向
    交通管理機關申報停止使用，其已使用期間應納稅額，按其
    實際使用期間之日數計算之；恢復使用時其應納稅額，按全
    年稅額減除已過期間日數之稅額計算之。交通工具未經所有
    人或使用人申報停止使用者，視為繼續使用，仍應依法課徵
    使用牌照稅。」使用牌照稅法第3條、第13條定有明文。可
    見受處分人之汽車牌照遭註銷，與其應否繳納使用牌照稅間
    無必然關係，且受處分人於汽車牌照遭註銷後，既未依上開
    使用牌照稅法第13條之規定申報停止使用，依該條規定仍應
    視為繼續使用，並應依法課徵使用牌照稅，受處分人為智慮
    成熟之成年人，對此自應知之甚詳，自不能以其於汽車牌照
    遭註銷後，未依法辦理停止使用，而繼續繳納使用牌照稅之
    情，而推認其不知汽車牌照已遭註銷。是受處分人駕駛牌照
    已註銷之車號OC-7409號自小客車行駛道路，係違反道路交
    通管理處罰條例第12條第1項第4款規定，原處分並無不當，
    本件異議無理由，應予駁回。
據上論斷，應依道路交通案件處理辦法第19條，裁定如主文。
中    華    民    國    97    年    4     月    23    日
                              交通法庭法  官  林世民
以上正本證明與原本無異
如不服本裁定應於送達後5日內向本院提出抗告狀
                                      書記官  紀俊源
中    華    民    國    97    年    4     月    23    日


司法院資訊處製作；財團法人民間司法改革基金會備份。
